



ivonebelenona@gmail.com



Teléfono

(+54) 1124093868

Social



@Ivonne Belen Oña



@Personal page



Github

@Ivonne-dev



@Ivonne UX-UI

Idiomas



Español





Inglés Intermedio

Egg cooperation

Programación

Full stack

2022 - 2023

Cursos

CODO A CODO

Diseño UX/UI

2023 - 2024

Código LATAM

Maquetación Diseño web

2021-2022

Ivonne Belen Oña

Diseñadora UI/UX

Soy diseñadora UX/UI, especializada en prototipos dinámicos para web y móvil. Siguiendo procesos de investigación de usuarios, ideación y conceptualización, creo prototipos interactivos que, mediante pruebas de usabilidad, mejoran el producto y ofrecen a nuestros usuarios experiencias memorables e intuitivas

Educación



Digital House

Certified tech developer



Diseñadora de Imagen y Sonido



Asesoramiento de Imagen personal y empresarial

Work Experience

Nov 2022 - Actualidad



G&L group

Project coordinator || Design product || ux/ui

2023 - 2024



Docente de desarrollo Front-end

Nov 2022 - Abril 2023



Desarrolladora de software

2019 - 2022



Auditora de productos

Skill Set









Lector y pruebas de API`s







Style Design



Lenguaje de programación



UI Design, prototyping



Creative Designing.





DER - flujos de trabajo

Adobe Premier Video Editing Software